# Pautas de Reunião

### Pauta de reunião - 20/08

**Data:** 20 de agosto de 2018.

**Horário de início:** 08h20min.

**Horário de término:** 09h00min.

**Pessoas presentes:**
- Amanda Muniz
- Bruno Oliveira
- Indiara Duarte
- Isaque Alves
- João Vitor
- Luciana Ribeiro
- Vitor Cardoso

**Pauta de Reunião:** brainstorming e artefatos

**Discussões abordadas:** brainstorming sobre o tema da aplicação, definição da produção de artefatos.

**Registro das decisões:**

Na primeira parte da reunião foram entregues os seguintes artefatos:

|Integrantes|Artefatos|
|-----------|---------|
|Bruno Oliveira, Indiara Duarte, Isaque Alves, João Vitor, Luciana Ribeiro e Vitor Cardoso|Rich Pictures versão 1.0|

Na segunda parte da reunião o grupo realizou um brainstorming para entender melhor a ideia da aplicação e para definir os artefatos que deveriam ser produzidos pelos integrantes. Assim, como resultado desta divisão se tem:

|Integrantes|Artefatos|
|-----------|---------|
|Amanda Muniz|Pauta de reunião|
|Amanda Muniz e Isaque Alves|Argumentação|
|Bruno Oliveira e Luciana Ribeiro|Formulário|
|Indiara Duarte e João Vitor|Registro do brainstorming|
|Indiara Duarte e João Vitor|Mapa mental|
|Vitor Cardoso|Léxicos|
|Todos|Rich Pictures versão 2.0|

---


### Pauta de reunião - 20/08 parte 2

**Data:** 20 de agosto de 2018.

**Horário de início:** 15h30min.

**Horário de término:** 17h30min.

**Pessoas presentes:**
- Amanda Muniz
- Bruno Oliveira
- Calebe Rios
- Indiara Duarte
- Isaque Alves
- João Vitor
- Luciana Ribeiro
- Vitor Cardoso

**Pauta de Reunião:** Dojo e Brainstorming

**Discussões abordadas:** Dojo de react para o grupo. E na segunda parte da reunião o grupo realizou um brainstorming para levantar ideias sobre o nome e a logo do grupo. Além de recolher mais ideias para melhorar a visualização dos artefatos na wiki.


**Registro das decisões:** O react será utilizado para desenvolver a wiki.

Possíveis nomes para o grupo:
- Arnold
- Énea
- Lean

